【裁判字號】    98,易,3336
【裁判日期】    981130
【裁判案由】    詐欺
【裁判全文】
臺灣臺中地方法院刑事判決              98年度易字第3336號
公  訴  人  臺灣臺中地方法院檢察署檢察官
被      告  乙○○
            丙○○
上列被告因詐欺案件，經檢察官提起公訴（98年度偵字第21026
號），被告等就被訴事實為有罪之陳述，本院合議庭裁定由受
命法官獨任進行簡式審判程序，判決如下：
    主    文
乙○○幫助意圖為自己不法之所有，以詐術使人將本人之物交付
，累犯，處拘役肆拾伍日，如易科罰金，以新臺幣壹仟元折算壹
日。
丙○○幫助意圖為自己不法之所有，以詐術使人將本人之物交付
，處拘役肆拾伍日，如易科罰金，以新臺幣壹仟元折算壹日。緩
刑貳年，並應向定之政府機關、政府機構、行政法人、社區或其
他符合公益目的之機構或團體提供肆拾小時之義務勞務，緩刑期
間付保護管束。
    犯罪事實及理由
一、本件犯罪事實及證據，除犯罪事實一第1行前應增加「乙○○前於民國87年間，因強盜、竊盜之案件，分別經法院判處
    有期徒刑10年8月及8月確定，嗣竊盜罪部分經減刑，並定應
    執行刑為有期徒刑10年10月確定，於97年11月15日假釋交付
    保護管束期滿，未經撤銷而視為執行完畢」等文字，及第8
    行「姓名不詳之人使用」，更正為「姓名不詳之成年男子」
    ，及第11、12行之「成年人」之文字，更正為「自稱為林小
    姐之成年女子」，以及證據並所犯法條欄一關於「訊據被告
    丙○○、乙○○均坦認有開立上開帳戶，並將帳戶交予他人
    一節不諱，然否認有何幫助詐欺犯行，被告丙○○辯稱：伊
    係看報紙應徵工作，對方要求提供存摺、金融卡、密碼及身
    分證影本，伊即提供給對方云云；另被告乙○○則辯稱：伊
    係看報紙應徵工作，對方並要求伊提供身分證影本、金融卡
    及密碼供查證，伊才提供云云。惟查：」，應更正為「訊據
    被告乙○○與丙○○2人於本院審訊時坦認上開犯罪事實，
    且查：」，及欄一(二) 關於「被告丙○○、乙○○2人雖辯
    稱：系爭帳戶係交予應徵工作之對方云云，被告乙○○並辯
    稱因對方要求提供金融卡、密碼及身分證供查證，金融卡才
    被騙走云云。惟查：」，應更正為「又查，」外，餘均引用
    檢察官起訴書之記載。（詳如附件）
二、本件收受前揭被告乙○○所有大甲廟口郵局及被告丙○○所
    有中國信託商業銀行之帳戶之詐欺集團成員，意圖為自己不
    法之所有，致被害人丁○○陷於錯誤，而匯款至被告2人上
    開帳戶內，核其2人所為，均係犯刑法第339條第1項之詐欺
    取財罪。被告2人將其所有上開大甲廟口郵局、中國信託商
    業銀行之帳戶提供予詐欺集團成員為詐欺取財犯罪使用，乃
    係基於幫助詐欺取財之不確定故意，而被告2人提供上開帳
    戶之行為，要屬詐欺取財構成要件以外之行為，則被告2人
    係屬以幫助之意思，參與詐欺取財構成要件以外之行為，核
    其等所為，均係犯刑法第30條第1項前段、第339條第1項之
    幫助詐欺取財罪，並依刑法第30條第2項之規定，均按正犯
    之規定減輕其刑。被告乙○○前於87年間，因強盜、竊盜之
    案件，分別經法院判處有期徒刑10年8月及8月確定，嗣竊盜
    罪部分經減刑，並定應執行刑為有期徒刑10年10月確定，於
    97年11月15日假釋交付保護管束期滿，未經撤銷而視為執行
    完畢，此有臺灣高等法院被告前案紀錄表在卷可稽，其於有
    期徒刑執行完畢後，5年以內故意再犯本件有期徒刑以上之
    罪，為累犯，應依刑法第47條第1項之規定加重其刑，並依
    法先加重後減輕之。爰審酌被告2人分別提供上開帳戶供他
    人非法使用，使詐騙集團之成員易於得手，助長詐欺之犯罪
    風氣，危害社會治安，並使被害人丁○○陷於錯誤而匯款新
    臺幣(下同) 100,000元至被告乙○○上開大甲廟口郵局及總
    計12,000元至被告前揭中國信託商業銀行之帳戶內，且被告
    2人均與被害人丁○○成立調解，賠償其部分損失，此有本
    院98年度司中調字第1393、1394號調解程序筆錄及本院98年
    11月22日之電話紀錄表各1份在卷可稽，並被告2人本身未實
    際參與本件詐欺取財之犯行，可責難性較小，且被告2人亦
    於本院審訊時表明願意認罪之旨，尚有悔意之犯罪後態度等
    一切情狀，量處如主文所示之刑，並諭知易科罰金折算之標
    準，以資懲儆。另被告丙○○前未曾因故意犯罪受有期徒刑
    以上刑之宣告，有臺灣高等法院被告前案紀錄表1份在卷可
    稽，且被害人丁○○於本院審理時陳明倘成立調解，同意對
    被告丙○○宣告緩刑之旨(見本院卷頁32反)，故本院認被告
    丙○○係因一時失慮致罹刑典，信其經此論罪科刑之教訓，
    應知警惕而無再犯之虞，本院認前開對其宣告之刑以暫不執
    行為適當，予宣告緩刑2年，以啟自新；又緩刑期內，為使
    被告丙○○知法守法，謹言慎行，且導正其行為與法治之觀
    念，爰併宣告其於緩刑期間內，向指定之指定之政府機關、
    政府機構、行政法人、社區或其他符合公益目的之機構或團
    體，提供40小時之義務勞務，並依刑法第93條第1項第2款之
    規定，應於緩刑期間付保護管束，期能使被告丙○○於義務
    勞務過程及保護管束期間，確切明瞭其行為所造成之損害，
    並培養正確法治觀念，至於被告丙○○究應向何指定之政府
    機關、政府機構、行政法人、社區或其他符合公益目的之機
    構或團體提供義務勞務，屬執行之問題，應由執行檢察官斟
    酌全案情節及各指定之政府機關、政府機構、行政法人、社
    區或其他符合公益目的之機構或團體之需求，妥為指定，併
    予敘明。
三、併依刑事訴訟法第273條之1第1項、第299條第1項前段、第
    310條之2、第454條第2項，刑法第339條第1項、第30條第1
    項、第2項、第47條第1項、第41條第1項前段、第74條第1項
    第1款、第2項第5款、第93條第1項第2款，刑法施行法第1條
    之1，判決如主文。
本案經檢察官甲○○到庭執行職務。
中    華    民    國    98    年    11    月    30    日
                        刑事第三庭  法  官  楊曉惠
以上正本證明與原本無異。
如不服本判決，應於收受送達後10日內向本院提出上訴書狀（應
敘述具體理由並附繕本）。
上訴書如未敘述理由，應於上訴期間屆滿後20日內補提理由書於
本院。
                                    書記官  謝明倫
中    華    民    國    98    年    11    月    30    日
附錄論罪科刑法條：
中華民國刑法第339條第1項
意圖為自己或第三人不法之所有，以詐術使人將本人或第三人之
物交付者，處5年以下有期徒刑、拘役或科或併科1千元以下罰金


司法院資訊處製作；財團法人民間司法改革基金會備份。
